test/src/gt-desc-yamls/N-A-asikan_gt-desc.yaml
Config:
  xerox:
    Gen: ../../../src/fst/generator-gt-norm.xfst
    Morph:  ../../../src/fst/analyser-gt-norm.xfst
  App: lookup

Tests:

  Lemma - asikan :

     asikan+N+A+Sg: asikan
     asikan+N+A+Pl: asikanak
     asikan+N+A+Obv: asikana
     asikan+N+A+Px1Sg+Sg: nitasikan
     asikan+N+A+Px1Sg+Obv: nitasikana
     asikan+N+A+Px1Sg+Pl: nitasikanak
     asikan+N+A+Px3Sg+Obv: otasikana
     asikan+N+A+Der/Dim+N+A+Sg: [asikanis, asikanisîs]
     asikan+N+A+Der/Dim+N+A+Px1Sg+Sg: [nicasikanis, nicasikanisîs]
     asikan+N+A+Der/Dim+N+A+Px3Sg+Obv: [ocasikanisa, ocasikanisîsa]
     # Non-standard forms
     asikan+N+A+Px1Sg+Sg+Err/Thm: nitasikanim
     asikan+N+A+Px1Sg+Pl+Err/Thm: nitasikanimak
     asikan+N+A+Px1Sg+Obv+Err/Thm: nitasikanima
     asikan+N+A+Px3Sg+Obv+Err/Thm: otasikanima
     asikan+N+A+Der/Dim+N+A+Px1Sg+Sg+Err/Thm: [nicasikanimis, nicasikanimisîs, nicasikanisim, nicasikanisîsim, nicasikanisim, nicasikanisîsim, nicasikanimisim, nicasikanimisîsim]
     asikan+N+A+Der/Dim+N+A+Px1Sg+Pl+Err/Thm: [nicasikanimisak, nicasikanimisîsak, nicasikanisimak, nicasikanisîsimak, nicasikanisimak, nicasikanisîsimak, nicasikanimisimak, nicasikanimisîsimak]
     asikan+N+A+Der/Dim+N+A+Px1Sg+Obv+Err/Thm: [nicasikanimisa, nicasikanimisîsa, nicasikanisima, nicasikanisîsima, nicasikanisima, nicasikanisîsima, nicasikanimisima, nicasikanimisîsima]
     asikan+N+A+Der/Dim+N+A+Px3Sg+Obv+Err/Thm: [ocasikanimisa, ocasikanimisîsa, ocasikanisima, ocasikanisîsima, ocasikanisima, ocasikanisîsima, ocasikanimisima, ocasikanimisîsima]
     # Incorrect forms
     otasikan+?: otasikan
     otasikanim+?: otasikanim
